臺灣臺中地方法院刑事判決　　　　　 96年度中簡上字第353號
上　訴　人
即　被　告　甲○○
上列上訴人因竊盜案件，不服本院臺中簡易庭九十六年度中簡字
第七七三號中華民國九十六年三月十二日第一審判決（聲請簡易
處刑案號：臺灣臺中地方法院檢察署九十六年度速偵字第八六八
號）提起上訴，本院管轄之第二審合議庭判決如下：
    主    文
原判決撤銷。
甲○○竊盜，處罰金新臺幣壹萬元，如易服勞役，以新臺幣壹仟
元折算壹日。減為處罰金新臺幣伍仟元，如易服勞役，以新臺幣
壹仟元折算壹日。
    犯罪事實
一、甲○○意圖為自己不法之所有，於民國九十六年二月九日下
    午五時五十分許，在臺中市○○區○○路五三三號「家樂福
    股份有限公司」大墩店（下稱家樂福公司）之賣場內，趁該
    店員工不注意之際，竊得該賣場所販賣之「勁量三號充電電
    池」二顆，並將之藏放在西裝口袋內而得手。嗣甲○○於其
    他物品結帳後將上開充電電池攜出賣場時，為該公司安全課
    長謝美玉發覺，乃阻止甲○○離去並報警當場查獲。
二、案經臺中市警察局第四分局報請臺灣臺中地方法院檢察署檢
    察官偵查後聲請簡易判決處刑。
    理    由
一、訊據上訴人即被告甲○○（下稱被告）對於上揭時地，竊取
    「勁量三號充電電池」二顆之犯行，業於警詢、偵查及本院
    審理時坦承不諱，核與證人即家樂福公司安全課長謝美玉於
    警詢中之證述情節相符，並有贓物認領保管單、現場圖各一
    紙及贓物照片一張在卷可稽，本案事證明確，被告自白與事
    相符，其上開竊盜犯行，洵堪認定。
二、核被告所為，係犯刑法第三百二十條第一項之竊盜罪。原審
    以被告罪證明確，量處被告罰金新臺幣一萬元，如易服勞役
    ，以新臺幣一千元折算一日，其認事用法均無違誤，量刑亦
    屬妥適。被告上訴意旨略以：兩顆電池應該不是很嚴重的過
    錯，其主動承認犯行，對方不接受，還要其賠償他，但其之
    偷竊行為並沒有造成對方任何損失，原審法院判決過重，請
    求緩刑之機會云云。惟查按量刑輕重，係屬事實審法院得依
    職權自由裁量之事項，苟已斟酌刑法第五七條各款所列情狀
    而未逾越法定刑度，不得遽指為違法（最高法院七十二年臺
    上字第六六九六號、七十五年臺上字第七０三三號判例參照
    ）。又在同一犯罪事實與情節，如別無其他加重或減輕之原
    因，下級審量定之刑，亦無過重或失輕之不當情形，則上級
    審法院對下級審法院之職權行使，原則上應予尊重，亦有最
    高法院八十五年度臺上字第二四四六號判決意旨亦可資參酌
    ，本案原審量刑已審酌刑法第五七條各款之情形，亦無過重
    或失輕之不當情形存在，則本院對原審法院之職權行使，原
    則上應予尊重，且被告未與被害人達成和解，不宜緩刑，被
    告之上訴，難認為有理由。但被告行為後，中華民國九十六
    年罪犯減刑條例業於九十六年七月十六日施行，該條例第二
    條第一項規定：「犯罪在中華民國九十六年四月二十四日以
    前者，除本條例另有規定外，依下列規定減刑：．．．三、
    有期徒刑、拘役或罰金，減其刑期或金額二分之一。」，查
    本案被告犯罪之時間係九十六年二月九日，且並無該條例第
    三條規定不得減刑之情形，自應依該條例第二條第一項第三
    款之規定減其罰金刑金額二分之一。原審未及就減刑部分予
    以審酌，容有未洽，從而，上訴人之上訴雖均無理由，已如
    前述，然原判決既有上揭未及依上開減刑條例為減刑諭知之
    可議之處，自屬無可維持，應予以撤銷改判，並依中華民國
    九十六年罪犯減刑條例之規定，判決如主文所示，並諭知易
    服勞役之折算標準。
據上論斷，應依刑事訴訟法第四百五十五條之一第一項、第三項
、第三百六十九條第一項前段，刑法第三百二十條第一項、第四
十二條第三項前段，中華民國九十六年罪犯減刑條例第二條第一
項第三款、第七條，判決如主文。
本案經檢察官乙○○到庭執行職務
中　　華　　民　　國　　96　　年　　7 　　月　　20　　日
                  刑事第十五庭  審判長法  官　曾佩琦
                                      法　官　蔡美華
                                      法　官　楊真明
以上正本證明與原本無異。
本件不得上訴。
                                      書記官　呂苗澂
中　　華　　民　　國　　96　　年　　7 　　月　　20　　日
附錄本判決論罪科刑法條：
中華民國刑法第三百二十條第一項：
　意圖為自己或第三人不法之所有，而竊取他人之動產者，為竊
  盜罪，處五年以下有期徒刑、拘役或五百元以下罰金。
